【裁判字號】    99,易,821
【裁判日期】    990430
【裁判案由】    竊盜
【裁判全文】
臺灣板橋地方法院刑事判決               99年度易字第821號
公  訴  人  臺灣板橋地方法院檢察署檢察官
被      告  乙○○原名詹維智.
上列被告因竊盜案件，經檢察官提起公訴（98年度偵字第29251
號），被告於本院準備程序進行中，就被訴犯罪事實為有罪之陳
述，本院告知簡式審判程序之旨，並聽取其與公訴人之意見後，
裁定進行簡式審判程序審理，判決如下：
    主  文
乙○○共同竊盜，累犯，處拘役貳拾日，如易科罰金，以新臺幣
壹仟元折算壹日。
    事  實
一、乙○○於民國82年間，因違反肅清煙毒條例等案件，經本
    院以82年度訴字第137 號判決判處應執行有期徒刑4 年10月
    ，上訴後，由臺灣高等法院以82年度上訴字第6163號判決駁
    回上訴確定；再於83年間，因恐嚇、違反肅清煙毒條例等
    案件，經臺灣臺北地方法院以83年度訴字第1599號判決判處
    應執行有期徒刑4 年6 月；前開二案所處徒刑經接續執
    行後，於88年4 月22日縮短刑期假釋出監，所餘刑期併付保
    護管束（假釋期間自88年4 月22日起迄92年2 月27日，惟該
    假釋嗣經撤銷）；另於前揭假釋期間內之89年間，因施用
    第一級毒品案件，經本院以89年度毒聲字第2293號裁定送勒
    戒處所施以觀察、勒戒，因認有繼續施用毒品傾向，復經本
    院以89年度毒聲字第2655號裁定令入戒治處所施以強制戒治
    ，於89年10月3 日停止戒治出所，所餘戒治期間付保護管束
    ，迄90年4 月23日戒治期滿未經撤銷停止戒治視為強制戒治
    執行完畢，該次施用毒品犯行並經臺灣板橋地方法院檢察署
    檢察官以90年度戒毒偵字第356 號為不起訴處分確定，乙○
    ○且於89年10月3 日停止戒治出所後，接續執行前揭假釋撤
    銷後之殘刑3 年10月又5 日，嗣於93年3 月12日因縮短刑期
    執行完畢出監；復於95年間，因施用第一、二級毒品案件
    ，經本院以95年度訴字第897 號判決分別判處有期徒刑9 月
    、5 月，併定應執行有期徒刑1 年確定；另於96年間，因
    竊盜、恐嚇等案件，經本院以95年度易字第1636號判決分別
    判處有期徒刑8 月（共3 罪）、10月，併定應執行有期徒刑
    2 年6 月確定；前開二案所處之徒刑，後經本院以96年
    度聲減字第4329號裁定減刑，併定應執行有期徒刑1 年9 月
    確定；復於96年間，因詐欺案件，經臺灣桃園地方法院以
    96年度易字第297 號判決判處有期徒刑4 月確定；前開
    三案所處徒刑，復經臺灣桃園地方法院以97年度聲減字第
    249 號裁定減刑，併定應執行有期徒刑1 年10月確定，於97
    年4 月29日因縮短刑期執行完畢出監（據此，本件構成累犯
    ）；詎猶未知戒慎，於98年10月8 日凌晨4 時45分許，騎乘
    其所有車牌號碼081-DKS 號重型機車搭載綽號「阿志」之成
    年男子，行經臺北縣板橋市○○街124 號前甲○○所營之紅
    豆餅攤架時，趁無人看守之際，共同基於意圖為自己不法所
    有之竊盜犯意，徒手竊取該攤架上紅豆餅板模1 個（價值新
    台幣〈下同〉25,000元）得手後離去，嗣因甲○○向警方報
    案後，經警調閱前開時地之監視錄影畫面，查悉竊嫌所騎承
    機車之車牌號碼進而查獲乙○○。
二、案經臺北縣政府警察局海山分局移送臺灣板橋地方法院檢察
    署檢察官偵查後起訴。
    理  由
一、訊據被告對前開事實於本院審理中坦認在卷，並經證人即被
    害人甲○○於警詢、偵查中證述綦詳，且有監視錄影翻拍照
    片8 幀等在卷可稽，足徵被告前開自白應與事實相符，可以
    採信，本件事證明確，被告竊盜犯行堪以認定。
二、核被告本件所為，係犯刑法第320 條第1 項之竊盜罪；被告
    與「阿志」成年男子二人間，就本件竊盜犯行，互有犯意聯
    絡、行為分擔，應依刑法第28條規定，論以共同正犯；又被
    告於95年間，因施用第一、二級毒品案件，經本院以95年度
    訴字第897 號判決分別判處有期徒刑9 月、5 月，併定應執
    行有期徒刑1 年確定，另於96年間，因竊盜、恐嚇等案件，
    經本院以95年度易字第1636號判決分別判處有期徒刑8 月（
    共3 罪）、10月，併定應執行有期徒刑2 年6 月確定，前開
    二案所處之徒刑，嗣經本院以96年度聲減字第4329號裁定減
    刑，併定應執行有期徒刑1 年9 月確定，復於96年間，因詐
    欺案件，經臺灣桃園地方法院以96年度易字第297 號判決判
    處有期徒刑4 月確定，前開三案所處徒刑，復經臺灣桃園地
    方法院以97年度聲減字第249 號裁定減刑，併定應執行有期
    徒刑1 年10月確定，於97年4 月29日因縮短刑期執行完畢出
    監等情，有前揭臺灣高等法院被告前案紀錄表附卷可憑，是
    被告於有期徒刑執行完畢後，5 年以內，因故意再犯本件有
    期徒刑以上之罪，為累犯，就其本件犯行，應依刑法第47條
    第1 項規定，加重其刑。
三、爰審酌被告犯罪之動機、目的、手段、所竊取之財物價值、
    犯後坦認犯行尚有悔意等一切情狀，就其本件犯行，量處如
    主文所示之刑，並諭知如易科罰金之折算標準，以資懲儆。
據上論斷，應依刑事訴訟法第273 條之1 第1 項、第299 條第1
項前段，刑法第28條、第320 條第1 項、第41條第1 項前段，刑
法施行法第1 條之1，判決如主文。
本案經檢察官高智美到庭執行職務。
中    華    民    國    99    年    4     月    30    日
                  刑事第十九庭  法  官  陳明偉
以上正本證明與原本無異。
如不服本判決，應於判決送達後10日內，向本院提出上訴狀。
                                書記官  陳玉心
中    華    民    國    99    年    4     月    30    日
附錄本案論罪科刑法條全文：
刑法第320 條
意圖為自己或第三人不法之所有，而竊取他人之動產者，為竊盜
罪，處五年以下有期徒刑、拘役或五百元以下罰金。
意圖為自己或第三人不法之利益，而竊佔他人之不動產者，依前
項之規定處斷。
前二項之未遂犯罰之。

司法院資訊處製作；財團法人民間司法改革基金會備份。
